臺灣高雄地方法院刑事判決
110年度審交易字第708號
公  訴  人  臺灣高雄地方檢察署檢察官
被      告  廖雪杏


選任辯護人  李慶榮律師
            劉建畿律師
            林宜儒律師
上列被告因過失傷害案件，經檢察官提起公訴（110年度偵字第1
1638號），本院判決如下：
    主  文
廖雪杏犯因過失傷害人罪，處拘役肆拾日，如易科罰金，以新臺
幣壹仟元折算壹日。
    事  實
一、廖雪杏於民國110年3月17日18時20分許，駕駛車牌號碼0000
    -00號自用小客車，沿高雄市新興區仁愛二街由南往北方向
    行駛，行經仁愛二街198號前時，本應注意汽車行駛時，駕
    駛人應注意車前狀況，並隨時採取必要之安全措施，而依當
    時天候晴、暮光，柏油路面、乾燥、無缺陷、無障礙物，視
    距良好之情形下，並無不能注意之情事，竟疏未注意及此，
    適有王詩淳沿仁愛二街東側道路旁，由南往北方向行走，雙
    方不慎發生擦撞，致王詩淳受有左膝挫擦傷之傷害。嗣經警
    到場處理，廖雪杏在場，並當場承認為肇事人，而悉上情。
二、案經王詩淳告訴由高雄市政府警察局新興分局報告臺灣高雄
    地方檢察署檢察官偵查起訴。
    理  由
壹、程序部分
　　本判決所引用傳聞證據之證據能力，當事人於本院審理程序
    中均表示同意有證據能力（審交易卷第59、105頁）。基於
    尊重當事人對於傳聞證據之處分權，及證據資料愈豐富愈有
    助於真實發現之理念，審酌該等證據作成時並無違法取證或
    顯不可信之瑕疵，以之作為證據應屬適當，依刑事訴訟法第
    159條之5規定及最高法院104年度第3次刑事庭會議決議意旨
    ，認該等證據資料均有證據能力。至本判決所引之非供述證
    據，與本案均有關連性，亦無證據證明係實施刑事訴訟程序
    之公務員以不法方式所取得，依刑事訴訟法第158條之4之反
    面解釋，當有證據能力。
貳、實體部分
一、訊據被告固坦承有撞到告訴人王詩淳，惟否認有過失傷害，
    辯稱：就對方受有右手舟狀骨骨折，有爭執，我車上沒有安
    裝行車紀錄器，告訴人是向左回身轉頭要牽小孩，她的肩膀
    右前側碰到我的車子右手邊的照後鏡，才會跪倒云云。惟查
    ：
  ㈠上開犯罪事實，業據告訴人王詩淳於警詢（警卷第7至8頁）
    、偵訊（偵卷第15、16頁）及本院審理時（審交易卷第57、
    59頁）證述，前後參核相符；並有高雄市政府警察局新興分
    局道路交通事故現場圖、道路交通事故調查報告㈠、㈡-1、道
    路交通事故談話紀錄表、車輛詳細資料報表各1份、現場蒐
    證照片7張（警卷第13、15至23、25至31、37、59頁）、高
    雄市政府警察局道路交通事故初步分析研判表1份（警卷第4
    7頁）在卷可佐。
  ㈡按應注意汽車行駛時，駕駛人應注意車前狀況，並隨時採取
    必要之安全措施，道路交通安全規則第94條第3項第1款定有
    明文。經查，被告考領有普通小型車駕駛執照，有道路交通
    事故調查報告㈡-1在卷可稽（警卷第21頁），依其考領有適
    當駕駛執照之智識及駕駛經驗，對於上開規定理應知之甚詳
    ，並具有注意能力。且當時天候晴、暮光，柏油路面、乾燥
    、無缺陷、無障礙物，視距良好之情形下，並無不能注意之
    情事，有道路交通事故調查報告表㈠（警卷第17頁）附卷可
    稽，顯見當時並無不能注意之情事，詎被告竟疏未注意及此
    ，而未注意車前狀況，並隨時採取必要之安全措施，致擦撞
    被害人王詩淳，其駕駛行為顯有過失已明。
　㈢被告及辯護人雖以上開情詞置辯。然告訴人於警詢證稱：我
    是行人走在路上，被告由後方撞上我，我受傷狀況是左膝擦
    挫傷等情（警卷第8頁）；且於偵訊證稱：我當時走在路邊
    ，緊靠路邊走，對方從後面撞我等情（偵卷第16頁），並於
    本院審理時證稱：我左膝受傷，肩膀沒有受傷，我有牽好我
    的小孩，沒有回頭牽我小孩等情（審交易卷第59頁），前後
    一致；且對照告訴人上開診斷證明書亦載明；左膝擦挫傷（
    警卷第45頁），印證相符。足見，告訴人肩膀並未受傷。從
    而，被告所辯：告訴人是向左回身轉頭要牽小孩，她的肩膀
    右前側才會碰到我車子右手邊照後鏡，才會跪倒云云，尚無
    可信。又本件經送高雄市政府交通局車輛行車事故鑑定委員
    會鑑定結果，亦認根據行車紀錄器A、B畫面顯示：18：44：
    49秒行人王詩淳與小孩沿仁愛街東側路邊停車外圍南向北行
    走，廖車車頭與行人王詩淳背部（背包）碰撞，斟酌告訴人
    與被告上開準備程序之陳述（略），本會認為被告若注意車
    前告訴人行走狀況，採取必要之安全措施，則此事故應不致
    發生，因認被告「未注意車前狀況為肇事原因」，有該會鑑
    定意見書在卷可稽（審交易卷第95至100頁），上開鑑定意
    見與本院上開認定結果相同，益徵本件被告駕駛行為確有過
    失。
 ㈢被告上開過失駕駛行為，致告訴人王詩淳受有如事實欄所示之
    傷害，有阮綜合醫院診斷證明書1份（警卷第45頁）在卷可
    資佐證，足認被告之過失駕駛行為與被害人前揭傷害結果間
    ，存有相當因果關係，亦堪認定。從而，本件事證明確，被
    告犯行，堪以認定，應依法論科。
三、論罪科刑：
  ㈠核被告所為，係犯刑法第284條第1項前段之因過失傷害人罪
    。
  ㈡爰以行為人之責任為基礎，審酌被告本應注意道路交通安全
    規則之相關規定，以維行車安全，竟疏未注意車前狀況，因
    而肇致本件車禍事故，使被害人因而受傷，被告之駕駛行為
    實有疏失。又被告犯後仍未能坦承犯行，態度難謂良好，並
    考量被告與告訴人於本院審理中經調解未果（審交易卷第39
    頁），兼衡被告自陳學歷為沒有讀書，現在退休，靠批購蔬
    菜維生，月收入約1萬多元，已婚，小孩都已成年等經濟、
    家庭及生活狀況（審交訴卷第121頁）等一切情狀，量處如
    主文所示之刑。
據上論斷，依刑事訴訟法第273條之1第1項、第299條第1項前段
，刑法第284條第1項前段，刑法施行法第1條之1第1項，判決如
主文。
本案經檢察官丁亦慧提起公訴，檢察官呂乾坤到庭執行職務。
中    華    民    國   111    年    3    月     23    日
                  刑事第五庭    法  官  李昆南
以上正本證明與原本無異。
如不服本判決應於收受送達後20日內向本院提出上訴書狀，並應
敘述具體理由；如未敘述上訴理由者，應於上訴期間屆滿後20日
內向本院補提理由書（均須按他造當事人之人數附繕本）「切勿
逕送上級法院」。
因疫情而遲誤不變期間，得向法院聲請回復原狀。
中    華    民    國   111    年     3    月     23   日
                                書記官  鄭仕暘　
附錄論罪科刑法條
因過失傷害人者，處一年以下有期徒刑、拘役或十萬元以下罰金
；致重傷者，處三年以下有期徒刑、拘役或三十萬元以下罰金。